臺灣高雄地方法院刑事判決　　　　　　100年度簡上字第267號
上　訴　人　臺灣高雄地方法院檢察署檢察官
被　　　告　陳蔡金秀
選任辯護人　李淑欣律師
上列上訴人因被告竊盜案件，不服本院民國100 年4 月13日100
年度簡字第743 號刑事簡易判決（聲請簡易判決處刑案號：100
年度偵字第1453號），提起上訴，本院管轄之第二審合議庭判決
如下︰
    主  文
上訴駁回。
    事  實
一、陳蔡金秀係廖瑞桃（聲請簡易判決處刑書誤繕廖秀桃，下同
    ）所經營、址設高雄市○○區○○街1 巷24號「欣味素食館
    」雞蛋供應商，而與廖瑞桃熟識，並得廖瑞桃信任，竟意圖
    為自己不法所有之犯意，利用幫忙廖瑞桃看顧欣味素食館時
    ，而為下列行為：
  (一)於民國99年6 月20日8 時28分許，在「欣味素食館」之收銀
    櫃檯處，乘廖瑞桃不注意之際，竊取新臺幣（下同）100 元
    紙鈔1 張後，接續於同日8 時30分許，在收銀櫃檯處，接續
    竊取10元硬幣6 枚，共60元；於同日9 時17分，在收銀櫃檯
    處，欲竊取金錢，因有客人在場，未竊得；於同日9 時33分
    ，在收銀櫃檯處，竊取10元硬幣6 枚，共60元（以上合計22
    0 元）。
  (二)於99年6 月21日8 時30分許，在「欣味素食館」之收銀櫃檯
    處，乘廖瑞桃不注意之際，竊取100 元紙鈔4 張，共400 元
    後，接續於同日8 時42分許，在收銀櫃檯處，欲竊取金錢，
    因有客人在場，未竊得。
  (三)於99年6 月22日8 時1 分許，在「欣味素食館」之收銀櫃檯
    處，乘廖瑞桃不注意之際，竊取100 元、500 元紙鈔各1 張
    ，共600 元。嗣於99年6 月22日8 時30分許，廖瑞桃經由店
    內裝設之監視錄影器畫面發現陳蔡金秀竊取店內金錢之犯行
    ，始查知上情。
二、案經廖瑞桃訴由高雄市政府警察局左營分局移送臺灣高雄地
    方法院檢察署檢察官聲請簡易判決處刑。
    理  由
壹、證據能力部分：
    按被告以外之人於審判外之陳述，雖不符刑事訴訟法第159
    條之1 至之4 等四條之規定，而經當事人於審判程序同意作
    為證據，法院審酌該言詞陳述或書面陳述作成時之情況，認
    為適當者，亦得為證據；又當事人、代理人或辯護人於法院
    調查證據時，知有刑事訴訟法第159 條第1 項不得為證據之
    情形，而未於言詞辯論終結前聲明異議者，視為有前項之同
    意，同法第159 條之5 定有明文。立法意旨在於傳聞證據未
    經當事人之反對詰問予以核實，原則上先予排除。惟若當事
    人已放棄反對詰問權，於審判程序中表明同意該等傳聞證據
    可作為證據；或於言詞辯論終結前未聲明異議，基於尊重當
    事人對傳聞證據之處分權，及證據資料愈豐富，愈有助於真
    實發見之理念，且強化言詞辯論主義，使訴訟程序得以順暢
    進行，上開傳聞證據亦均具有證據能力。查本件下列所引用
    之被告以外之人於審判外之陳述，因公訴人、被告陳蔡金秀
    及選任辯護人於本院準備程序及審理時表示無意見（見本院
    卷第40頁、第63-64 頁），且迄至言詞辯論終結前未再聲明
    異議，而本院審酌上開證據資料製作時之情況，無不當取供
    及證明力明顯過低之瑕疵，且經本院於審判期日依法進行證
    據之調查、辯論，被告於訴訟上之程序權已受保障，故揆諸
    前開規定，認前揭證據資料應有證據能力。
貳、實體部分：
一、上開犯罪事實，業據被告陳蔡金秀於警詢、偵查、本院審理
    時供承不諱，核與證人即告訴人廖瑞桃之證述情節相符並有
    監視錄影光碟3 片、翻拍照片80張、檢察事務官勘驗筆錄1
    份在卷可佐，是由上開補強證據，足認被告之任意性自白核
    與事實相符，堪以採信。本件事證明確，被告之竊盜犯行堪
    以認定，應予依法論科。
二、核被告陳蔡金秀就事實欄一(一)(二)所為，均係犯刑法第320 條
    第1 項之普通竊盜既遂罪及同條第3 項、第1 項之普通竊盜
    未遂罪；就事實欄一(三)所為，係犯同條第1 項之普通竊盜既
    遂罪。被告於事實欄一(一)所為4 次竊盜犯行、於事實欄一(二)
    所為2 次竊盜犯行，均係於密切接近之時間、地點實施，各
    行為之獨立性極為薄弱，應視為數個舉動之接續施行，各合
    為包括之一行為予以評價，分屬接續犯。又按刑法上之接續
    犯，就各個單獨之犯罪行為分別以觀，雖似各自獨立之行為
    ，惟因其係出於單一之犯意，故法律上仍就全部之犯罪行為
    給予一次之評價，而屬單一一罪，其部分行為如已既遂，縱
    後續之行為止於未遂，自應論以既遂罪，最高法院85年臺上
    字第2242號判例意旨可資參照。被告上開事實欄一(一)(二)所犯
    之普通竊盜既遂罪及未遂罪，揆諸前開意旨，自各應論以一
    普通竊盜既遂罪。其先後為如事實欄一(一)(二)(三)所示之竊盜犯
    行，雖行為相同，但犯意各別，應予分論併罰。
三、原審以被告陳蔡金秀罪證明確，因予適用刑法第320 條第1
    項、第51條第7 款，刑法施行法第1 條之1 第1 項、第2 項
    前段之規定，並審酌被告貪圖不法利益，擅自竊取他人財物
    ，均所為非是，惟念其之前並無前科，有臺灣高等法院被告
    前案紀錄表1 份在卷可參，且犯後坦承不諱，態度尚可，被
    告於原審100 年4 月8 日調查訊問時亦表示願以3 萬元賠償
    告訴人廖瑞桃所受損失，惟因和解金額差距甚大而未能達成
    和解等情，足見其具悛悔之意，暨其犯罪目的及手段等一切
    情狀，分別量處罰金3,000 元及諭知易服勞役之折算標準，
    並定應執行刑為罰金7,000 元，如易服勞役，以1,000 元折
    算1 日。其認事用法核無違誤，所處之刑亦屬允當。
四、公訴人上訴意旨略以：(一)被告利用告訴人蔡瑞桃之信任，於
    告訴人裝設監視器短短數日內，即錄到被告竊取金錢達7 次
    之多，顯見被告長年竊取告訴人財物；(二)被告迄未賠償告訴
    人損失，亦未積極與告訴人達成和解，原審僅以被告於審理
    時表示願以3 萬元賠償告訴人損失，即認被告有悔改之意，
    原審量刑顯然過輕等為由，指摘原判決不當云云。然查：(一)
    告訴人廖瑞桃聲請檢察官上訴狀稱被告竊取財物之物，非僅
    檢察官起訴之3 次云云，惟刑法於94年1 月7 日修正，同年
    2 月2 日公布，自95年7 月1 日施行，已廢除連續犯之規定
    ，而採一罪一罰，故除本件檢察官起訴之3 次即99年6 月20
    日、21日、22日之竊盜犯行外，縱如證人王美玲於本院審理
    時所言被告尚涉有其他竊盜犯行，然證人王美玲所指被告竊
    盜之時日，並非本件被告被訴涉犯竊盜犯行之時日，核與本
    件犯罪事實無關，亦不在本件起訴範圍，且無裁判上一罪之
    適用，自非本院得審酌之範圍；(二)關於刑之量定，係實體法
    上賦予法院得為自由裁量之事項，倘其未有逾越法律所規定
    之範圍，或濫用其權限，即不得任意指摘為違法（最高法院
    75年度臺上字第7033號判例意旨參照）。且在同一犯罪事實
    與情節，如別無其他加重或減輕之原因，下級審量定之刑，
    亦無過重或失輕之不當情形，則上級審法院對下級審法院之
    職權行使，原則上應予尊重（最高法院85年度臺上字第2446
    號判決意旨參照）。經核原審業已斟酌刑法第57條各款所列
    情狀，詳細說明憑以量刑及定應執行刑之理由，且所量處之
    宣告刑及所定之執行刑，並未逾越法定範圍，亦未濫用其職
    權，此乃原審職權之適法行使，洵無違誤之處。
    (三)綜上所述，公訴人上訴意旨以原審未審酌被告尚有其他竊
    盜行為，及量刑過輕，而指摘原判決不當，核均無理由，應
    予駁回。
據上論斷，應依刑事訴訟法第455 條之1 第1 項、第3 項、第36
8 條，判決如主文。
本案經檢察官陳孟皇到庭執行職務。
中    華    民    國  100     年    6     月    30    日
                  刑事第八庭  審判長法  官   王伯文
                                    法  官   陳俊宏
                                    法  官   何秀燕
以上正本證明與原本無異。
不得上訴。
中    華    民    國   100    年    6     月    30    日
                                    書記官   蔡蓓雅